臺灣基隆地方法院民事裁定            100年度家聲字第219號
聲  請  人  黃佩芬
關  係  人  劉吳阿丹
            劉建東
上列聲請人聲請選任未成年子女特別代理人事件，本院裁定如下
：
    主  文
選任劉吳阿丹（女，民國○○年○○月○○日生，身分證統一編號：Ｚ0
00000000號）為未成年人劉凱政（男，民國○○年○○月○○日生，身
分證統一編號：Ｚ000000000號）於辦理被繼承人劉國慶之遺產繼
承及分割事宜之特別代理人。
選任劉建東（男，民國○○年○月○日生，身分證統一編號：Ｚ0000
00000號）為未成年人劉淑卿（女，民國○○年○○月○○日生，身分
證統一編號：Ｚ000000000號）於辦理被繼承人劉國慶之遺產繼承
及分割事宜之特別代理人。
聲請程序費用新臺幣壹仟元由聲請人負擔。
    理  由
一、聲請意旨略以：聲請人為未成年人劉凱政、劉淑卿之母，因
    聲請人之配偶即未成年人劉凱政、劉淑卿之父劉國慶於民國
    100年9月16日死亡，其遺產依法應辦理繼承登記，而聲請人
    就辦理遺產繼承分割事宜與未成年人利益相反，依法不得代
    理，爰依民法第1086條第 2項規定，聲請選任未成年人劉凱
    政、劉淑卿之祖父母劉建東、劉吳阿丹分別為未成年人劉凱
    政、劉淑卿之特別代理人等語。
二、按父母之行為與未成年子女之利益相反，依法不得代理時，
    法院得依父母、未成年子女、主管機關、社會福利機構或其
    他利害關係人之聲請或依職權，為子女選任特別代理人，民
    法第1086條第2項定有明文。
三、經查：聲請人主張之上開事實，業據聲請人提出戶籍謄本、
    土地及建物第二類登記謄本為證，堪信聲請人之主張為真實
    。查聲請人為劉凱政、劉淑卿之法定代理人，於辦理被繼承
    人劉國慶之遺產繼承分割事件時，依民法第106條之規定，
    屬不得代理之情形，聲請人自不宜擔任未成年人劉凱政、劉
    淑卿之代理人。本院審酌劉吳阿丹為未成年人劉凱政之祖母
    、劉建東為未成年人劉淑卿之祖父，其等於聲請人所述辦理
    被繼承人劉國慶遺產繼承分割事件中，並非具利害關係之人
    ，亦無不適或不宜擔任代理人之消極原因，故本院認由劉吳
    阿丹擔任未成年人劉凱政之特別代理人，劉建東擔任未成年
    人劉淑卿之特別代理人，應屬適當，爰選任劉吳阿丹、劉建
    東於如主文所示之事件分別為未成年人劉凱政、劉淑卿之特
    別代理人。
四、依非訟事件法第131條之2第2項、第122條第3 項，裁定如主
    文。
中    華    民    國   100    年    12    月    27    日
                  家事法庭法  官  黃永定
以上正本係照原本作成。
如對本裁定抗告須於裁定送達後10日內向本院提出抗告狀，並繳
納抗告費新臺幣1,000元。
中    華    民    國   100    年    12    月    27    日
                          書記官  潘端典